【裁判字號】    92,交抗,855
【裁判日期】    921114
【裁判案由】    聲明異議
【裁判全文】
臺灣高等法院臺中分院刑事裁定                    九十二年度交抗字第八五五號
    抗  告  人
    即受處分人  甲○○
右抗告人即受處分人因違反道路交通管理處罰條例案件，不服臺灣臺中地方法院中華
民國九十二年九月三十日裁定（九十二年度交聲字第七八０號），提起抗告，本院裁
定如左：
      主  文
抗告駁回。
      理  由
一、按汽車駕駛人行經有燈光號誌管制之交岔路口闖紅燈者，處新台幣一千八百元以
    上五千四百元以下罰鍰，並記違規點數三點，道路交通管理處罰條例第五十三條
    、第六十三條第一項第三款定有明文。另據交通部八十二年三月二十七日研商「
    闖紅燈認定標準」內容規定：車身已伸越停止線並足以妨害其他方向人、車通行
    者，以闖紅燈論。
二、經查本件原處分機關交通部公路總局臺中區監理所係以：本案乃彰化縣警察局舉
    發受處分人甲○○駕駛車號ＮＶ－三二五一號自用小客車於九十二年六月十五日
    十七時零分許，在鹿港鎮○○路、三民路口處，因「紅燈右轉」違規，並掣開舉
    發通知單，受處分人於應到案日期前提出申訴，經原舉發機關函覆違規屬實，遂
    於九十二年七月十六日以中監違字第裁六○─Ｉ00000000號裁決書，裁
    處受處分人罰鍰新台幣二千七百元整，並記違規點數三點。
三、本件抗告人即受處分人甲○○雖以：舉發當時因三民路附近有廟會，車輛壅塞一
    部接著一部，受處分人行至三民路口「機車停止區」時是綠燈，後來轉換為紅燈
    ，就原地停止，當時中山路適逢假日車輛也大排長龍，因此就讓中山路幹道之車
    輛先通行，當時站在中山路與三民路口之警員蕭昌福站在萊爾富便利商店前疏導
    車潮，數次示意受處分人開走，受處分人說是紅燈（也不知其用意是人工指揮交
    通還是依號誌行駛）該員警就走近受處分人車旁大聲喝斥要你開走為何不開，受
    處分人說因紅燈且警員站在旁邊才不敢開，於是指示受處分人右轉至中山路寬廣
    處，要求查驗證照，就不分青紅皂白開立罰單，受處分人當場提出異議說無違規
    事實，他說有本事去申訴他臂章幾號等語，態度惡劣，他就呼叫另一員警，到場
    並要求受處分人簽名，於是受處分人在簽名處加註與實情不符，然而舉發員警看
    受處分人不是簽名就搶回去，並把給受處分人簽名之告發單丟在地上，於是受處
    分人就向該分局備案。鹿港分局答辯書也說明受處分人車輛行至三民路口時見員
    警於中山路與三民路口執勤乃將該車停於路口，該路口係指三民路機車停止區，
    既然有警員在路口執勤，受處分人豈有膽敢再右轉中山路之理，何況該分局答辯
    書也指受處分人之車輛停放於路口，為何會舉發「闖紅燈」？且該路口應有超市
    架設之監視器可供查證，原審法院未予調查即依舉發員警之證言，駁回受處分人
    之聲明異議，自有未合云云。
四、惟查本件受處分人有右揭違規事實，經警舉發等情，有前揭舉發通知單、彰化縣
    警察局鹿港分局九十二年七月七月鹿警交字第０９２０００１４９７９號函一紙
    附卷可稽，另經原審傳訊證人即本件舉發員警蕭昌福到庭證稱：當時在中山路口
    執行交整勤務，當時紅燈，違規人車子已在路口，他見到我停下來，我說：「已
    經紅燈了」，他說沒有闖紅燈，我是要右轉，違規人車子四輪均已超越停止線。
    當時並沒有塞車，也沒有廟會，當時違規人有表示是右轉，不是闖紅燈，舉發後
    違規人右轉就走了」等語，並庭呈圖示一張（見原審九十二年九月五日庭訊筆錄
    ），是依證人所述，違規人於紅燈時駛入路口，四輪皆已超越停止線，依前揭規
    定，以闖紅燈論並無違誤，又本件舉發之員警蕭昌福與受處分人素不相識，茍無
    上開情事，該員警當無設詞誣陷之理；況員警依法執行勤務，推定其舉發行為乃
    合法有效，是受處分人所有上開車輛於右揭時地違規事實，可以認定，受處分人
    事後所辯，核屬卸責之詞，不足採信。從而，原處分機關據以援引上開規定，裁
    處受處分人罰鍰新台幣二千七百元整，並記違規點數三點，逾期則依裁決書處罰
    主文規定裁處，並無不當。本件原審法院認受處分人異議為無理由，而裁定駁回
    ，應屬有據。受處分人抗告意旨仍執陳詞，指摘原裁定不當，並無理由，應予駁
    回。
據上論斷，應依道路交通案件處理辦法第二十六條，刑事訴訟法第四百十二條，裁定
如主文。
中      華      民      國    九十二    年     十一     月     十四     日
                                  臺灣高等法院臺中分院刑事第六庭
                                        審判長法  官  李  文  雄
                                              法  官  陳  嘉  雄
                                              法  官  邱  顯  祥
右正本證明與原本無異。
不得再抗告。
                                              書記官  陳  桂  芬
中      華      民      國      九十二   年     十一      月    十四    日
                                                                        Ａ


司法院資訊處製作；財團法人民間司法改革基金會備份。
